臺灣高等法院臺中分院刑事判決　　　 100年度上訴字第1411號
上　訴　人
即　被　告　李世昌
上列上訴人即被告因違反毒品危害防制條例案件，不服臺灣彰化
地方法院100年度訴字第651號，中華民國100年5月25日第一審判
決（起訴案號：臺灣彰化地方法院檢察署100年度毒偵字第869號
），提起上訴，本院判決如下：
    主  文
上訴駁回。
    理  由
一、依刑事訴訟法第350條、第361條、第362條、第367條規定，
    不服地方法院之第一審判決而上訴者，須提出上訴書狀，並
    應敘述具體理由，為上訴必備之程式；其所提出之書狀未敘
    述上訴理由，或僅曾以言詞陳述上訴理由者，均應於上訴期
    間屆滿後二十日內補提理由書於第一審法院。第一審法院經
    形式審查，認逾期未補提上訴理由者，應定期間先命補正；
    逾期未補正者，為上訴不合法律上之程式，應以裁定駁回。
    倘已提出上訴理由，但所提非屬具體理由者，則由第二審法
    院以上訴不合法律上之程式，判決駁回。而所謂具體理由，
    必係依據卷內既有訴訟資料或提出新事證，指摘或表明第一
    審判決有何採證認事、用法或量刑等足以影響判決本旨之不
    當或違法，而構成應予撤銷之具體事由，始克當之（例如：
    依憑證據法則具體指出所採證據何以不具證據能力，或依憑
    卷證資料，明確指出所為證據證明力之判斷如何違背經驗、
    論理法則）；倘僅泛言原判決認定事實錯誤、違背法令、量
    刑失之過重或輕縱，而未依上揭意旨指出具體事由，或形式
    上雖已指出具體事由，然該事由縱使屬實，亦不足以認為原
    判決有何不當或違法者（例如：對不具有調查必要性之證據
    ，法院未依聲請調查亦未說明理由，或援用證據不當，但除
    去該證據仍應為同一事實之認定），皆難謂係具體理由，俾
    與第二審上訴制度旨在請求第二審法院撤銷、變更第一審不
    當或違法之判決，以實現個案救濟之立法目的相契合，並節
    制濫行上訴（參最高法院97年度台上字第892號判決）。
二、本件上訴人即被告李世昌（下以被告稱之）不服原審判決而
    提起上訴，其上訴意旨略以：原判決之量刑實屬過重，被告
    因一時失慮，誤觸刑章，已後悔不已，請予浩從輕量刑之機
    會，以利自新等語。
三、按量刑輕重係屬事實審法院得依職權自由裁量之事項，苟已
    斟酌刑法第57條各款所列情狀而未逾越法定刑度，不得遽指
    為違法（參最高法院72年度台上字第6696號、75年度台上字
    第7033號判例要旨），且在同一犯罪事實與情節，如別無其
    他加重或減輕之原因，下級審量定之刑，亦無過重或失輕之
    不當情形，則上級審法院對下級審法院之職權行使，原則上
    應予尊重（參最高法院85年度臺上字第2446號判決）。
四、經查，本件被告所犯毒品危害防制條例第10條第1項之施用
    第一級毒品罪，其法定刑為「6月以上5年以下有期徒刑」
    ，且被告曾於民國82年間因違反麻醉藥品管理條例案件，經
    臺灣高雄地方法院以82年度易字第4559號刑事判決判處有期
    徒刑7月，經上訴臺灣高等法院高雄分院以82年度上易字第
    17 78號刑事判決判處上訴駁回而確定（第1案），因肅清煙
    毒條例案件，經臺灣彰化地方法院以82年度訴字第1247號刑
    事判決判處有期徒刑3年2月，上訴後，經本院以83年度上訴
    字第893號刑事判決判處上訴駁回而確定（第2案），因竊盜
    案件，經臺灣彰化地方法院以84年度訴緝字第18號刑事判決
    判處有期徒刑2年10月，經上訴本院後又撤回上訴而告確定
    （第3案），上開2案，再經本院以86年度聲字第369號裁定
    定應執行刑為有期徒刑3年1月確定；再因違反麻醉藥品管理
    條例案件，經臺灣彰化地方法院以82年度訴字第2273號刑事
    判決判處有期徒刑4月確定（第4案），前開2案，復經本院
    以84年度聲字第777號裁定定應執行刑為有期徒刑3年4月確
    定；於85年間，因違反槍砲彈藥刀械管制條例案件，經本院
    以85年度上訴字第1224號刑事判決改判處有期徒刑7月確定
    （第5案），因竊盜案件，經臺灣臺中地方法院以85年度訴
    字第1370號刑事判決判處有期徒刑4年7月，上訴後，經本院
    以85年度上訴字第2453號刑事判決改判處有期徒刑3年6月，
    復上訴於最高法院以86年度臺上字第3710號刑事判決判處上
    訴駁回而確定（第6案），前開2案與第3案，再經本院以86
    年度聲字第671號裁定定應執行刑為有期徒刑6年2月確定；
    嗣經送監執行，於92年1月21日因縮短刑期假釋出監，假釋
    並付保護管束期間，因犯竊盜案件，經臺灣南投地方法院以
    93 年度易字第302號刑事判決判處有期徒刑10月、7月，應
    執行有期徒刑1年4月，上訴後，經本院以93年度上易字第
    1145號刑事判決判處上訴駁回確定（第7案），其後經撤銷
    前開假釋，嗣依中華民國96年罪犯減刑條例將上開案件以96
    年度聲減字第35號裁定分別減其宣告刑為5月、3月又15日，
    應執行有期徒刑7月又15日確定；以96年度聲減字第3921號
    裁定減第4案宣告刑為有期徒刑2月確定；減第1案宣告刑為
    有期徒刑3月又15日，減第2案宣告刑為有期徒刑1年7月，應
    執行有期徒刑1年8月確定；減第5案宣告刑為有期徒刑3月又
    15日，與不應減刑之第3、6案定應執行有期徒刑6年確定，
    經送監接續執行第7案與其經撤銷前開假釋後應執行之殘刑2
    年7月又10日，於99年8月8日因縮短刑期執行完畢出監。又
    因施用毒品案件，經臺灣南投地方法院以96年度毒聲字第3
    號裁定送觀察、勒戒後，認有繼續施用毒品之傾向，再經臺
    灣南投地方法院以96年度毒聲字第58號裁定令入戒治處所施
    以強制戒治1年，於96年12月25日執行完畢釋放，並由臺灣
    南投地方法院檢察署檢察官以97年度戒毒偵字第7、8號為不
    起訴處分確定（以上均參臺灣高等法院被告前案紀錄表）。
    詎於上揭前案罪刑執行完畢，猶不知悔改，仍再次施用第一
    級毒品，其所犯施用第一級毒品罪須依刑法第47條第1項之
    規定加重其刑。被告於偵查及原審審判程序中，對其施用第
    一級毒品之犯行，自白不諱，原審依法審酌上情，並兼衡其
    施用毒品之次數，及被告歷經觀察、勒戒及強制戒治後，仍
    未能徹底戒絕毒品，顯見意志不堅，有失政府制定毒品危害
    防制條例之立法美意，本不宜寬貸，惟念其施用毒品乃自戕
    一己之身體健康，尚未害及他人，且犯後始終坦承犯行，暨
    其智識程度、生活狀況等一切情狀，就被告施用第一級毒品
    罪，判處被告有期徒刑10月，核其認事用法並無違誤之處，
    量刑亦屬妥適。綜上，
    本件被告上揭上訴意旨，並未提出任何具體事證指摘原審判
    決有何違法或不當之情形，顯屬上訴未敘述具體理由。依上
    揭說明，應認被告之上訴違背法律上之程式。爰依刑事訴訟
    法第372條之規定，不經言詞辯論，逕以判決駁回之。
五、應依刑事訴訟法第367條前段、第372條，判決如主文。
中    華    民    國   100    年    7     月    7     日
            刑事第二庭  審判長法  官  邱  顯  祥
                              法  官  張  國  忠
                              法  官  王  鏗  普
以上正本證明與原本無異。
如不服本判決應於收受送達後十日內向本院提出上訴狀，其未敘
述上訴之理由者並得於提起上訴後十日內向本院補提理由書（均
須按他造當事人之人數附繕本）「切勿逕送上級法院」。
                              書記官  詹  雅  婷
中    華    民    國   100    年    7     月    7     日